臺灣高雄地方法院刑事判決　　　　　　　　　　　　　九十三年度訴字第三九號
　　公　訴　人　臺灣高雄地方法院檢察署檢察官
　　被　　　告　乙○○
右列被告因毒品危害防制條例案件，經檢察官提起公訴（九十二年度毒偵字第五八八
六號、九十三年度毒偵字第四八號、九十三年度毒偵字第二四九號）及移
十三年度毒偵字第一七一五號、九十三年度毒偵字第一三八三號），被告於本院準備
程序進行中，就被訴事實為有罪之陳述，經本院告知簡式審判程序意旨，並聽取公訴
人及被告之意見後，合議裁定由受命法官獨任進行簡式審判程序審理，本院判決如左
：
    主  文
乙○○連續施用第一級毒品，累犯，處有期徒刑拾月。扣案之海洛因肆包（合計淨重
零點肆伍公克、包裝重零點捌玖公克）、殘留第一級毒品海洛因之注射針筒、塑膠鏟
子各壹支，均沒收銷燬之。
    事  實
一、乙○○前因施用毒品案件，經臺灣高等法院高雄分院以九十年度上訴字第一五六
    號判處有期徒刑十月確定，於九十二年二月三日執行完畢，另曾因施用毒品經送
    強制戒治，於九十一年六月十二日執行完畢，詎仍不知悔改，仍基於施用第一級
    毒品海洛因之概括犯意，於九十二年九月二十九日十七時十分許回溯二十四小時
    、九十二年十二月二十六日十三時許回溯二十四小時內之某時、九十三年一月八
    日十九時三十分許回溯二十四小時內之某時、九十三年三月十五日二十時三十分
    許回溯二十四小時內某時、九十三年四月二日十九時四十六分許回溯二十四小時
    內某時，在高雄市鹽埕區○○○路二七二號住處等處以將海洛因摻入香菸吸食之
    方式施用第一級毒品海洛因，為警分別於九十二年九月二十九日，在高雄市○鎮
    區鎮○路二十八號前扣得被告所有供施用毒品之器具注射針筒、塑膠鏟子各一支
    、於九十二年十二月二十六日，在高雄市○○區○○路與三多路口處扣得被告持
    有之第一級毒品海洛因一小包（淨重○．一八公克、包裝重○．二九公克）、於
    九十三年一月八日，在高雄縣鳳山市○○○路扣得被告持有之第一級毒品海洛因
    一小包（淨重○．一二公克、包裝重○．二一公克）、九十三年三月十五日十九
    時許，在高雄市鹽埕區○○○路與興華路口扣得第一級毒品海洛因一包（淨重○
    ．○七公克、包裝重○．一八公克）、九十三年四月二日十七時四十分許，在高
    雄市○鎮區鎮○街與鎮慶街交岔口附近扣得第一級毒品海洛因一包（淨重○．○
    八公克、包裝重○．二一公克），經採其尿液送驗因而查知上情。
二、案經高雄縣政府警察局鳳山分局移送臺灣高雄地方法院檢察署檢察官偵查起訴及
    移送併辦，嗣本院訊問被告後，因被告認罪，並詢問檢察官、被告意見後，乃裁
    定進行簡式審判程序。
    理  由
一、按本件被告乙○○所犯係死刑、無期徒刑、最輕本刑為三年以上有期徒刑以外之
    罪，其於準備程序就前揭被訴事實為有罪之陳述，經受命法官告知簡式審判程序
    之旨，並聽取其與公訴人之意見後，本院認無不得或不宜改依簡式審判程序進行
    之處，爰依刑事訴訟法第二百七十三條之一第一項、第二百八十四條之一，裁定
    本件由受命法官獨任進行簡式審判程序，合先敘明。
二、右揭事實，業據被告乙○○於本院審理時供認不諱，且被告經警查獲之時所採集
    之尿液，經送請高雄縣政府衛生局、高雄市立凱旋醫院之結果，確呈嗎啡之陽性
    反應，分別有高雄縣政府衛生局九十二年十月九日九二煙檢字第一八一五號、九
    十二年十二月三十一日、九二煙檢字第二二三三號、九十三年二月十日九三煙檢
    字第一八一號煙毒尿液檢驗成績書及高雄市立凱旋醫院九十三年三月二十六日高
    市凱醫檢字第一七二四號、九十三年四月十二日高市凱醫檢字第一七六五號煙毒
    尿液檢驗成績書各一紙及尿液編號及姓名對照表二紙、嫌犯尿液管制清冊三紙在
    卷足憑，至扣案之白粉四包，經送法務部調查局鑑驗結果，確含海洛因成分（淨
    重零點零六公克，包裝重零點二六公克）之事實，有該局九十三年二月五日調科
    壹字第二二○○一六五二一號、九十三年三月三日調科壹字第二二○○一六六一
    六號、九十三年五月十二日調科壹字第二二○○一七一一九號、九十三年四月十
    九日調科壹字第二二○○一六九五五號鑑定通知書各一紙在卷可稽，扣案之注射
    針筒、塑膠鏟子各一支經送高雄醫學大學附設中和紀念醫院鑑驗結果呈海洛因陽
    性反應，亦有高雄醫學大學附設中和紀念醫院九三○三—二四九、二五○號檢驗
    報告二紙可按，足認被告之自白與事實相符。又被告前因曾因施用毒品經送強制
    戒治，於九十一年六月十二日執行完畢，並由臺灣高雄地方法院檢察署檢察官提
    起公訴，由臺灣高等法院高雄分院以九十年度上訴字第一五六號判處有期徒刑十
    月確定，於九十二年二月三日執行完畢之事實，有臺灣高等法院被告全國前案紀
    錄表一紙附卷可查，被告於強制戒治執行完畢後五年內再犯施用毒品之罪，本件
    事證明確，被告右揭連續施用第一級毒品海洛因之犯行洵堪認定，應予依法論科
    。
三、按連續數行為而犯同一之罪名者，以一罪論，為刑法第五十六條所明定。是連續
    犯之數行為，在法律上既綜合論以一罪，而為一個評價，則於法律有修正變更之
    際，茍一部犯行發生在法律修正變動前之舊法時期，一部係在新法施行後所犯，
    因連續犯屬裁判上之一罪，在法律上既綜合各犯罪行為而為一個評價，故應依最
    後行為所應適用之新法處斷，而無刑法第二條第一項但書規定之新舊法比較適用
    問題，最高法院著有九十二年度台上字第二四三九號判決可資參照，則毒品危害
    防制條例於九十二年七月九日修正公布於九十三年一月九日正式施行，被告施用
    毒品罪之最後行為係發生於九十三年四月二日十九時四十六分許回溯二十四小時
    內之某時，衡諸前揭說明，本件並無新舊法比較適用之問題，核先敘明。
四、按海洛因係屬毒品危害防制條例第二條第一項所稱之第一級毒品，依法不得施用
    。核被告乙○○所為，係犯毒品危害防制條例第十條第一項之施用第一級毒品罪
    。其持有海洛因後，進而施用，其持有行為應被其施用之行為所吸收，不另論罪
    。被告先後多次施用第一級毒品海洛因之犯行，時間緊接，方法相同，觸犯構成
    要件相同之罪名，顯係基於概括犯意為之，為連續犯，應依刑法第五十六條之規
    定，以一罪論並加重其刑。移送併案部分雖未據檢察官起訴，惟此部分與檢察官
    已起訴經論罪之部分，有連續犯之裁判上一罪關係，本院自得依法併予審理，附
    此敘明。被告曾於因施用毒品案件，經臺灣高等法院高雄分院以九十年度上訴字
    第一五六號判處有期徒刑十月確定，於九十二年二月三日執行完畢，有台灣高雄
    地方法院檢察署刑案資料查註紀錄表及台灣高等法院被告全國前案紀錄表可按，
    其於有期徒刑執行完畢後五年以內再犯有期徒刑以上之罪，為累犯，應依刑法第
    四十七條規定加重其刑。爰審酌被告前因施用毒品，經強制戒治及刑之執行後，
    仍未戒絕毒品，再犯本件施用毒品之罪，顯見其戒除毒癮之意志薄弱，惡習未改
    ，惟念及施用毒品乃戕害自己身心之行為，尚未損及他人，且其犯後已坦認犯行
    等一切情狀，量處如主文所示之刑，以資懲儆。又扣案之白粉四包及注射針筒、
    塑膠鏟子各一支，經送驗結果，均呈海洛因陽性反應，亦如前述，因殘留於注射
    針筒、塑膠鏟子上之毒品與注射針筒、塑膠鏟子已無法析離，是足認該注射針筒
    係屬毒品無疑，故該四包白粉（合計淨重○．四五公克、包裝重○．八九公克）
    及注射針筒、塑膠鏟子各一支均應依毒品危害防制條例第十八條第一項前段併予
    宣告沒收銷燬之。
據上論斷，應依刑事訴訟法第二百七十三條之一第一項、第二百九十九條第一項前段
，修正後毒品危害防制條例第十條第一項、第十八條第一項前段，刑法第十一條前段
、第五十六條、第四十七條，判決如主文。
本案經檢察官甲○○到庭執行職務。
中      華      民      國    九十三    年      八      月    二十五    日
                                  臺灣高雄地方法院刑事第二庭
                                      法  官    黃宣撫
右正本證明與原本無異。
如不服本判決，應於判決送達後十日內，向本院提出上訴狀。
                                      書記官    謝文心
中      華      民      國    九十三    年      八      月    二十六    日
附錄本判決論罪科刑法條：
毒品危害防制條例第十條
施用第一級毒品者，處六月以上五年以下有期徒刑。
施用第二級毒品者，處三年以下有期徒刑。
